【裁判字號】    90,易,3783
【裁判日期】    901128
【裁判案由】    違反著作權法
【裁判全文】
臺灣高雄地方法院刑事判決                          九十年度易字第三七八三號
    公  訴  人  臺灣高雄地方法院檢察署檢察官
    被      告  甲○○
右列被告因違反著作權法案件，經檢察官提起公訴（九十年度偵字第一二六六九號）
，本院判決如左：
    主  文
甲○○共同連續以明知為侵害著作權之物，意圖營利而交付之方法侵害他人之著作權
，處有期徒刑肆月，如易科罰金，以參佰元折算壹日，緩刑貳年。
扣案如附表所示重製之音樂光碟片共陸佰柒拾陸片、收費筒貳個、標價牌貳張均沒收
。
    事  實
一、甲○○明知綽號「明哥」之成年男子所有如附表所示音樂光碟片共五百九十九片
    及其他著作權人不詳之音樂光碟片共七十七片，內含有未經著作權人博德曼股份
    有限公司（下稱博德曼公司）、滾石國際音樂股份有限公司（下稱滾石公司）、
    新力哥倫比亞音樂股份有限公司（下稱新力公司）、福茂唱片音樂股份有限公司
    （下稱福茂公司）、豐華唱片股份有限公司（下稱豐華公司）、上華國際企業股
    份有限公司（下稱上華公司）、華納國際企業股份有限公司（下稱華納公司）、
    科藝百代股份有限公司（下稱科藝百代公司）、環球國際唱片股份有限公司（下
    稱環球公司）、魔岩唱片股份有限公司（下稱魔岩公司）、艾迴股份有限公司（
    下稱艾迴公司）、可人唱片國際有限公司（下稱可人公司）等音樂著作財產權人
    之同意或授權，而擅自重製該等公司享有著作財產權之音樂著作，竟與「明哥」
    共同基於意圖營利之概括犯意，而以每天薪資新台幣（下同）五百元之代價受僱
    於「明哥」，由甲○○連續於民國（下同）九十年六月二十八日及同年六月二十
    九日晚上，將上開重製之音樂光碟片擺設陳列在高雄市三民區瑞豐夜市場處及高
    雄縣美濃鎮○○街夜市場某處，並以綽號「明哥」所有之標示牌二面表明每片光
    碟片為一百元之售價，供行經該處之不特定路人選購，俟客人決定選購之光碟數
    量及種類後，將相當價額之款項投入置於攤位上之投錢筒內，再交付所選購之音
    樂光碟片之方式牟利。嗣於九十年六月二十九日二十三時三十分許，在高雄縣美
    濃鎮○○街夜市場為警查獲，並扣得如附表所示綽號「明哥」之人所有之重製音
    樂光碟片五百九十九片、收費筒二個、標價牌二張及不詳音樂著作權人享有著作
    權之重製音樂光碟片七十七片等物。
二、案經環球公司、博德曼公司、滾石公司、新力公司、福茂公司、豐華公司、上華
    公司、華納公司、科藝百代公司、魔岩公司、艾迴公司及可人公司訴由屏東縣警
    察局枋寮分局報請臺灣高雄地方法院檢察署檢察官偵查起訴。
    理  由
一、右揭事實，業據被告甲○○坦承不諱，核與告訴代理人乙○○與丙○○於警訊中
    指述之情節相符，並有照片四張附卷可稽，復有扣案如附表所示之音樂光碟片五
    百九十九片、收費筒二個、標價牌二張及不詳音樂著作權人享有著作權之重製音
    樂光碟片七十七片等物可資佐憑。而上開扣案之音樂光碟片，並無一般商品外包
    裝、使用說明、主管機關核准字號及發行商之名稱、地址，確屬違法重製之音樂
    光碟片之事實，業據本院當庭調取扣案之音樂光碟片勘驗屬實，足證被告之自白
    ，核與事證相契，自堪採信，故本案事證已臻明確，被告犯行堪予認定。
二、核被告甲○○所為，係犯著作權法第九十三條第三款、第八十七條第二款之以明
    知為侵害著作權之物，意圖營利而交付之方法侵害他人之著作權罪。又被告就意
    圖營利而交付光碟片與不特定人牟利之行為，與綽號「明哥」者有犯意之聯絡及
    行為之分擔，皆為共同正犯。被告多次意圖營利，交付侵害他人著作權之物犯行
    間，時間緊接，罪名相同，顯係基於概括之犯意為之，為連續犯，應依刑法第五
    十六條之規定，論以一罪，並加重其刑。被告一販賣而交付前揭重製光碟片之行
    為，同時侵害如附表所示著作權人不同之音樂著作財產權，觸犯構成要件相同之
    罪名，為同種想像競合犯，應依刑法第五十五條之規定從一重處斷。本件扣案如
    附表所示之重製音樂光碟片共五百九十九片，公訴意旨漏列可人公司所享有著作
    財產權之如附表編號十二之音樂光碟片共十片，而認經告訴權人提起告訴之重製
    音樂光碟片數量為五百八十九片，尚有未洽，惟此部份與前開起訴論罪部分，具
    有想像競合犯及連續犯之裁判上一罪關係，本院自應就此部分之犯罪事實併予審
    究，附此敘明。再扣案之光碟片並無法區分被告是否有於九十年六月二十九日晚
    上在高雄市三民區瑞豐夜市場另有擺設二百九十七片之事實，故公訴意旨此部分
    論述，亦與事證未合，應予敘明。爰審酌被告為一己私利，不知對他人之智慧財
    產權予以尊重，違反國際上普遍強調保護智慧財產權，以期發揚人類精神創作之
    潮流，惟念其並無任何前科，此有臺灣高等法院被告全國前案紀錄表在卷足考，
    品行尚佳，且於犯罪後坦承全部犯行，尚具悔意等一切情狀，量處如主文所示之
    刑，藉資懲儆。扣案如附表所示重製之音樂著作光碟片五百九十九片、投錢筒二
    個及標示牌二面等物，係同案被告綽號「明哥」者所有，且為供本件犯罪所用之
    物，業據被告供承在卷，依共犯應就全部犯罪事實負其責任之法則，爰依刑法第
    三十八條第一項第二款之規定，併予宣告沒收。又被告甲○○未曾受有期徒刑以
    上刑之宣告，已如前述，因一時失慮，偶罹刑典，經此偵審及刑之教訓，信無再
    犯之虞，本院認前開對其刑之宣告，以暫不執行為適當，爰併予諭知緩刑二年，
    用啟自新。
三、至於其餘查扣之音樂光碟片七十七片部分，經查此部分未據合法告訴權人提出告
    訴，尚欠缺告訴之訴追條件，故此部分之光碟片自不應宣告沒收，併此敘明。
據上論斷，應依刑事訴訟法第二百九十九條第一項前段、著作權法第九十三條第三款
、第八十七條第二款，刑法第十一條前段、第二十八條、第五十六條、第五十五條、
第三十八條第一項第二款、第七十四條第一款，罰金罰鍰提高標準條例第二條，判決
如主文。
中      華      民      國      九十      年    十一    月    二十八    日
                                臺灣高雄地方法院刑事第二庭
                                      法  官    李代昌
右正本證明與原本無異。
如不服本判決，應於判決送達後十日內，向本院提出上訴狀。
                                      書記官    吳月華
中      華      民      國      九十      年    十一    月     三十     日
附錄本判決論罪科刑適用法條
著作權法第八十七條
有下列情形之一者，除本法另有規定外，視為侵害著作權或製版權︰
一  以侵害著作人名譽之方法利用其著作者。
二  明知為侵害著作權或製版權之物而散布或意圖散布而陳列或持有或意
    圖營利而交付者。
三  輸入未經著作財產權人或製版權人授權重製之重製物或製版物者。
四  未經著作財產權人同意而輸入著作原件或其重製物者。
五  明知係侵害電腦程式著作財產權之重製物而仍作為直接營利之使用者
    。
著作權法第九十三條
有下列情形之一者，處二年以下有期徒刑，得併科新台幣十萬元以下罰金
︰
一  侵害第十五條至第十七條規定之著作人格權者。
二  違反第七十條規定者。
三  以第八十七條各款方法之一侵害他人之著作權者。
附表：
┌───┬─────────┬────┬────────────────┐
│編 號 │  侵害歌曲名稱    │ 片 數  │        著 作 權 人             │
├───┼─────────┼────┼────────────────┤
│  一  │單戀等            │ 二十八 │滾石國際音樂股份有限公司        │
├───┼─────────┼────┼────────────────┤
│  二  │懷念等            │ 三十七 │福茂唱片音樂股份有限公司        │
├───┼─────────┼────┼────────────────┤
│  三  │我愛雨天等        │ 五十二 │上華國際企業股份有限公司        │
├───┼─────────┼────┼────────────────┤
│  四  │完整等            │ 七十四 │華納國際音樂股份有限公司        │
├───┼─────────┼────┼────────────────┤
│  五  │相信等            │ 三十五 │環球國際唱片股份有限公司        │
├───┼─────────┼────┼────────────────┤
│  六  │沒有醜女人等      │一○六  │科藝百代股份有限公司            │
├───┼─────────┼────┼────────────────┤
│  七  │海嘯等            │ 五十一 │新力哥倫比亞股份有限公司        │
├───┼─────────┼────┼────────────────┤
│  八  │抱一抱等          │一三八  │博德曼股份有限公司              │
├───┼─────────┼────┼────────────────┤
│  九  │天亮等            │ 三十二 │豐華唱片股份有限公司            │
├───┼─────────┼────┼────────────────┤
│  十  │應該等            │ 二十五 │魔岩唱片股份有限公司            │
├───┼─────────┼────┼────────────────┤
│ 十一 │ＴＯ  ＢＥ等      │ 十一   │艾迴股份有限公司                │
├───┼─────────┼────┼────────────────┤
│ 十二 │情深深雨濛濛等    │  十    │可人唱片國際有限公司            │
├───┴─────────┴────┴────────────────┤
│                                  合計五百九十九片                    │
└───────────────────────────────────┘


司法院資訊處製作；財團法人民間司法改革基金會備份。
